Minutes et répertoires du notaire Charles POULTIER, 27 mai 1786 - 25 juin 1798 (étude IV)
Archives nationales
- Répertoire(s) de Charles POULTIER, 27 mai 1786 - 4 janvier 1809; MC/RE/IV/10 - MC/RE/IV/11
  - Répertoire. 1786, 27 mai - 1791, 31 janvier, 27 mai 1786 - 31 janvier 1791; MC/RE/IV/10
    - Notoriété constatant les héritiers de Pierre François Drouet, 7 mars 1788
      notoriété; Drouet, Pierre-François
    - Contrat de mariage entre Claude Dumanoir et Marie Jeanne Bled, 15 mars 1788
      contrat de mariage; Dumanoir, Claude; Bled, Marie-Jeanne
    - Notoriété constatant les héritiers du sieur Noel, 15 mars 1788
      notoriété; dépôt de pièces; Noel (sieur)
    - Notoriété concernant la succession de Monsieur le chevalier de Penier, 18 mars 1788
      notoriété; Penier (monsieur le chevalier de)
    - Délivrance de legs Birouste, 22 mars 1788
      délivrance de legs; Birouste
    - Testament du sieur Etienne Leprince, 27 mars 1788
      testament; Leprince, Etienne
    - Inventaire après décès de Françoise Dufour, femme de Fiacre Le Roy, 27 mars 1788
      inventaire après décès; Dufour, Françoise; Le Roy, Fiacre
    - Contrat de mariage entre Jacques Rodon et Françoise Blot, 31 mars 1788
      contrat de mariage; Redon, Jacques; Blot, Françoise
    - Dépôt du baptistaire de Monsieur Le Fournier d'Yauville, 3 avril 1788
      acte d'état civil; dépôt de pièces; Le Fournier d'Yauville (monsieur)
    - Inventaire après décès de Monsieur Joseph Varin, 5 avril 1788
      inventaire après décès; Varin, Joseph
    - Inventaire après décès de Marie Françoise Dupont, 14 avril 1788
      inventaire après décès; Dupont, Marie-Françoise
    - Notoriété constatant les héritiers d'André Charles Vaillant, 19 avril 1788
      notoriété; Vaillant, André-Charles
    - Contrat de mariage entre François Caillotte et Marie Simonne Chatin, 22 avril 1788
      contrat de mariage; Caillotte, François; Chatin, Marie-Simonne
    - Inventaire après décès du sieur Langlacé, 25 avril 1788
      inventaire après décès; Langlace (sieur)
    - Contrat de mariage entre le sieur Treffouet et la demoiselle Bruyant, 26 avril 1788
      contrat de mariage; Treffouet (sieur); Bruyant (demoiselle)
    - Contrat de mariage entre le sieur Parrotez et la veuve Peguet, 26 avril 1788
      contrat de mariage; Parrotez (sieur); Peguet (veuve)
    - Notoriété en rectification des noms de Madame Allerin, 28 avril 1788
      notoriété; Allerin (madame)
    - Inventaire après décès de François Arthault, 28 avril 1788
      inventaire après décès; Arthault, François
    - Notoriété après le décès de Madame Caillotin, 1er mai 1788
      notoriété; Caillotin (madame)
    - Contrat de mariage entre Jean Dubaslin et Marie Dupont, 3 mai 1788
      contrat de mariage; Dubaslin, Jean; Dupont, Marie
    - Notoriété après le décès de Jean Delobel, 6 mai 1788
      notoriété; Delobel, Jean
    - Acte de célébration de mariage déposé entre Maurice Capre et Madame Andrieu, 10 mai 1788
      acte d'état civil; dépôt de pièces; Capre, Maurice; Andrieu (madame)
    - Notoriété en rectification des noms de Monsieur Grebert, 20 mai 1788
      notoriété; Grebert (monsieur)
    - Inventaire après décès de François Simon Rossignol, 23 mai 1788
      inventaire après décès; Rossignol, François-Simon
    - Inventaire après décès de Madame la baronne de Kallimbach, 26 mai 1788
      inventaire après décès; Kallimbach (madame la baronne de)
    - Contrat de mariage entre Monsieur Krutbotfec, bourgeois, et Mademoiselle Laboulay, 31 mai 1788
      contrat de mariage; Krutbotfec (monsieur); Laboulay (mademoiselle)
    - Notoriété en rectification des noms de Monsieur de Flavigny, 4 juin 1788
      notoriété; Flavigny (monsieur de)
    - Notoriété concernant Richard, 4 juin 1788
      notoriété; Richard
    - Notoriété en rectification des noms de Monsieur Philippy, 4 juin 1788
      notoriété; Philippy (monsieur)
    - Contrat de mariage entre Jean Baptiste Mauduit et Marie Jeanne Jouget, 6 juin 1788
      contrat de mariage; Mauduit, Jean-Baptiste; Jouget, Marie-Jeanne
    - Notoriété après le décès de la veuve Tairet, 12 juin 1788
      notoriété; Tairet (veuve)
    - Notoriété en rectification des noms de Madame Bailleul, 12 juin 1788
      notoriété; Bailleul (madame)
    - Dépôt du mortuaire de Monsieur le chevalier Duquesnoy, 16 juin 1788
      acte d'état civil; dépôt de pièces; Duquesnoy (monsieur le chevalier)
    - Notoriété après le décès de Barbe Josephe Blanchard, 2 juillet 1788
      notoriété; Blanchard, Barbe-Joseph
    - Inventaire après décès de Nicolas Bouillon, voiturier, 4 juillet 1788
      inventaire après décès; Bouillon, Nicolas; transporteur de marchandises
    - Notoriété du sieur Caussin, 5 juillet 1788
      notoriété; Caussin (sieur)
    - Notoriété du sieur Hugues Raymond Arnaud, 5 juillet 1788
      notoriété; Arnaud, Hugues-Raymond
    - Contrat de mariage entre le sieur Legendre et la demoiselle Marie Victoire Coutier, 7 juillet 1788
      contrat de mariage; Legendre (sieur); Coutier, Marie-Victoire
    - Notoriété concernant le sieur Caudron, 8 juillet 1788
      notoriété; dépôt de pièces; Caudron (sieur)
    - Inventaire après décès du sieur Dupuis, 10 juillet 1788
      inventaire après décès; Dupuis (sieur)
    - Inventaire après décès de dame Marie Antoinette Mellier, veuve en premières noces de Jacques Martin Farou, et épouse en secondes noces de Pierre Saillon, 11 juillet 1788
      inventaire après décès; Mellier, Marie-Antoinette; Farou, Jacques-Martin; Saillon René
    - Notoriété en rectification des noms de Madame de Gove, 16 juillet 1788
      notoriété; Gove (madame de)
    - Contrat de mariage entre Jean Athanase Digeon et Geneviève Martin, 16 juillet 1788
      contrat de mariage; Digeon, Jean-Athanase; Martin, Geneviève
    - Notoriété en rectification des noms du sieur Billardel, 16 juillet 1788
      notoriété; Billardel (sieur)
    - Notoriété en rectification des noms de Thorel, 17 juillet 1788
      notoriété; Thorel
    - Inventaire après décès de Louis Michel Hardel, 25 juillet 1788
      inventaire après décès; Hardel, Louis-Michel
    - Notoriété en rectification des noms de Angélique Madelaine Carnot, veuve Ayet, 28 juillet 1788
      notoriété; Carnot, Angélique-Madelaine; Ayet (veuve)
    - Dépôt du baptistaire de Marie Jeanne Defeu, 29 juillet 1788
      acte d'état civil; dépôt de pièces; Defeu, Marie-Jeanne
    - Notoriété concernant la succession Sugere, 30 juillet 1788
      notoriété; Sugere
    - Inventaire après décès de Jeanne Denesson, femme du sieur Jacques Soussignan, 31 juillet 1788
      inventaire après décès; Denesson, Jeanne; Soussignan, Jacques
    - Notoriété concernant la succession Danyes, 1er août 1788
      notoriété; Danyes
    - Notoriété Josselin, 1er août 1788
      notoriété; Josselin
    - Notoriété en rectification des noms de Monsieur Delespinasse, 7 août 1788
      notoriété; Delespinasse (monsieur)
    - Inventaire après décès de la veuve Maudiné, 8 août 1788
      inventaire après décès; Maudine (veuve)
    - Contrat de mariage entre Pierre Brayer et la veuve Bouillon, 16 août 1788
      contrat de mariage; Brayer, Pierre; Bouillon (veuve)
    - Inventaire après décès de la veuve Montagne et du sieur Harang, 19 août 1788
      inventaire après décès; Montagne (veuve); Harang (sieur)
    - Testament de Simon Pierre Ribotel, 21 août 1788
      testament; Ribotel, Simon-Pierre
    - Inventaire après décès de Jean Laurent, 26 août 1788
      inventaire après décès; Laurent, Jean
    - Inventaire après décès d'André Augustin Busvier, 1er septembre 1788
      inventaire après décès; Busvier, André-Augustin
    - Inventaire après décès de Monsieur Ribotel, curé d'Eaubonne, 4 septembre 1788
      inventaire après décès; Ribotel (monsieur); curé
    - Délivrance de legs et notoriété concernant la succession de Monsieur Perrier, 6 septembre 1788
      délivrance de legs; notoriété; Perrier (monsieur)
    - Notoriété en rectification des noms de Madame Robequin, 22 septembre 1788
      notoriété; Robequin (madame)
    - Contrat de mariage entre Guillaume Froment et la veuve Solignac, 22 septembre 1788
      contrat de mariage; Froment, Guillaume; Solignac (veuve)
    - Notoriété en rectification des noms de Madame Margueritte Paucé, 26 septembre 1788
      notoriété; Pauce, Margueritte
    - Inventaire après décès de François Marbel, 26 septembre 1788
      inventaire après décès; Marbel, François
    - Dépôt du mortuaire de Pierre Lebegue, 26 septembre 1788
      acte d'état civil; dépôt de pièces; Lebegue, Pierre
    - Dépôt du mortuaire de Monsieur le marquis de Champignelles, 27 septembre 1788
      acte d'état civil; dépôt de pièces; Champignelles (monsieur le marquis de)
    - Dépôt du mortuaire du sieur Antoine Bedelle, 2 octobre 1788
      acte d'état civil; dépôt de pièces; Bedelle, Antoine
    - Notoriété après le décès de Catherine Lemoine, 8 octobre 1788
      notoriété; Lemoine, Catherine
    - Notoriété après le décès de Louis Raudon, 8 octobre 1788
      notoriété; Raudon, Louis
    - Notoriété après le décès de Simon Guellaux, 10 octobre 1788
      notoriété; Guellaux, Simon
    - Contrat de mariage entre Nicolas Barbier et Marie Jeanne Constance Banizette, 15 octobre 1788
      contrat de mariage; Barbier, Nicolas; Banizette, Marie-Jeanne-Constance
    - Inventaire après décès de Nicolas Denis Guener, 17 octobre 1788
      inventaire après décès; Guener, Nicolas-Denis
    - Notoriété en rectification des noms de Mademoiselle Leferon, 20 octobre 1788
      notoriété; Leferon (mademoiselle)
    - Notoriété en rectification des noms de Monsieur Demont, 20 octobre 1788
      notoriété; Demont (monsieur)
    - Contrat de mariage entre Jean François Bernard et Marie Jeanne Bocquet, 24 octobre 1788
      contrat de mariage; Bernard, Jean-François; Bocquet, Marie-Jeanne
    - Notoriété en rectification des noms du sieur Bureau, 24 octobre 1788
      notoriété; Bureau (sieur)
    - Contrat de mariage entre Germain Jerosme et Marie Barbe Dory, 10 novembre 1788
      contrat de mariage; Jerosme, Germain; Dory, Marie-Barbe
    - Contrat de mariage entre Jacques Toussaint Guideville et la veuve Auger, 12 novembre 1788
      contrat de mariage; Guideville, Jean-Jacques-Toussaint; Auger (veuve)
    - Contrat de mariage entre François Bonneau et la veuve Miat, 13 novembre 1788
      contrat de mariage; Bonneau, François; Miat (veuve)
    - Inventaire après décès de Monsieur Chappotin, 14 novembre 1788
      inventaire après décès; Chappotin (monsieur)
    - Contrat de mariage entre Philippe Nicolas Denis et Angélique Rose Fillerin, 15 novembre 1788
      contrat de mariage; Denis, Philippe-Nicolas; Fillerin, Angélique-Rose
    - TestamentD de Monsieur Jean Baptiste Chappotin, 16 novembre 1788
      testament; dépôt de pièces; Chappotin, Jean-Baptiste
    - Contrat de mariage entre Jean Baptiste Ladouce et Marie Catherine Chauvin, 21 novembre 1788
      contrat de mariage; Ladouce, Jean-Baptiste; Chauvin, Marie-Catherine
    - Notoriété après le décès de Jean Baptiste Duval, 22 novembre 1788
      notoriété; Duval, Jean-Baptiste
    - Inventaire après décès de Madame Edmée Thérèse Hergnet Rossignol, épouse du sieur Antoine Charles de Lavaux, 26 novembre 1788
      inventaire après décès; Hergnet Rossignol, Edmée-Thérèse; Lavaux, Antoine-Charles de
    - Inventaire après décès de Pierre Assy, 29 novembre 1788
      inventaire après décès; Assy, Pierre
    - Contrat de mariage entre le sieur Louette et la demoiselle Belope, 3 décembre 1788
      contrat de mariage; Louette (sieur); Belope (demoiselle)
    - Inventaire après décès du sieur Genty, 4 décembre 1788
      inventaire après décès; Genty (sieur)
    - Inventaire après décès de dame Elisabeth Danet, veuve d'Adrien Bellot, 6 décembre 1788
      inventaire après décès; Danet, Elisabeth; Bellot, Adrien
    - Notoriété de la dame Jeanne Renard et de Jeanne Radegonde Berthault, 14 décembre 1788
      notoriété; Renard, Jeanne; Berthault, Jeanne-Radegonde
    - Contrat de mariage entre le sieur Guersant et la demoiselle Augié, 19 décembre 1788
      contrat de mariage; Guersant (sieur); Augie (demoiselle)
    - Inventaire après décès de Marie Barbe Vasseur, veuve du sieur André Vavin, cuisinier, 20 décembre 1788
      inventaire après décès; Vasseur, Marie-Barbe; Vavin, André (veuve); cuisinier
    - Inventaire après décès de Monsieur Hubert, maître tailleur, 24 décembre 1788
      inventaire après décès; Hubert (monsieur); tailleur d'habits
    - Notoriété concernant Claude Reverony, 31 décembre 1788 - 1788
      notoriété; Reverony, Claude
    - Notoriété Marchand, 8 janvier 1789
      notoriété; Marchand
    - Inventaire après décès du sieur Boudet, marchand épicier, 10 janvier 1789
      inventaire après décès; Boudet (sieur); commerçant; commerçant
    - Contrat de mariage entre le sieur Gilles et la demoiselle Dufour, 12 janvier 1789
      contrat de mariage; Gilles (sieur); Dufour (demoiselle)
    - Contrat de mariage entre le sieur de Glaire et la demoiselle Villiers, 18 janvier 1789
      contrat de mariage; Glaire (sieur de); Villiers (demoiselle)
    - Contrat de mariage entre le sieur Azemar et la demoiselle Joly, 19 janvier 1789
      contrat de mariage; Azemar (sieur); Joly (demoiselle)
    - Inventaire après décès du sieur Andiver, 27 janvier 1789
      inventaire après décès; Andiver (sieur)
    - Inventaire après décès de la dame Perdrisat, 29 janvier 1789
      inventaire après décès; Perdrisat (femme)
    - Notoriété concernant Monsieur l'abbé Assy, 12 février 1789
      notoriété; Assy (monsieur); abbé
    - Inventaire après décès du sieur Letand, 14 février 1789
      inventaire après décès; Letand (sieur)
    - Testament de la dame veuve Gilton, 14 février 1789
      testament; Gilton (dame veuve)
    - Contrat de mariage entre le sieur Perroult et la demoiselle Biel, 16 février 1789
      contrat de mariage; Perroult (sieur); Biel (demoiselle)
    - Contrat de mariage entre le sieur Lecomte et la demoiselle Le Cocq, 16 février 1789
      contrat de mariage; Lecomte (sieur); Le Cocq (demoiselle)
    - Inventaire après décès de Marie Françoise Morel femme du sieur Husson, 27 février 1789
      inventaire après décès; Morel, Marie-Françoise; Husson (sieur)
    - Inventaire après décès de la femme Moullé, 3 mars 1789
      inventaire après décès; Moulle (femme)
    - Testament déposé du sieur Patron, 3 mars 1789
      testament; dépôt de pièces; Patron (sieur)
    - Inventaire après décès du sieur Jean Michel Simon Patron, 9 mars 1789
      inventaire après décès; Patron, Jean-Michel-Simon
    - Inventaire après décès de la demoiselle Savart, 16 mars 1789
      inventaire après décès; Savart (demoiselle)
    - Notoriété en rectification des noms du sieur Lesage, 18 mars 1789
      notoriété; Lesage (sieur)
    - Inventaire après décès du sieur Firmin Ledoux, 26 mars 1789
      inventaire après décès; Ledoux, Firmin
    - Délivrance de legs de la demoiselle Savar, 30 mars 1789
      délivrance de legs; Savar (demoiselle)
    - Testament déposé de la dame veuve Dalier, 31 mars 1789
      testament; dépôt de pièces; Dalier (dame Veuve)
    - Inventaire après décès de Claude Joseph Buot, 1er avril 1789
      inventaire après décès; Buot, Claude-Joseph
    - Dépôt du mortuaire du sieur Andiver, 9 avril 1789
      acte d'état civil; dépôt de pièces; Andiver (sieur)
    - Dépôt du mortuaire de la femme d'Orge, 11 avril 1789
      acte d'état civil; dépôt de pièces; Orge (femme d')
    - Notoriété après le décès du sieur Willaine, 16 avril 1789
      notoriété; Willaine (sieur)
    - Notoriété après le décès du sieur Ricout, 24 avril 1789
      notoriété; Ricout (sieur)
    - Contrat de mariage entre le sieur Chambert et la demoiselle Prudhomme, 27 avril 1789
      contrat de mariage; Chambert (sieur); Prudhomme (demoiselle)
    - Notoriété après le décès du sieur Miaude, 28 avril 1789
      notoriété; Miaude (sieur)
    - Notoriété en rectification des noms du sieur Percaval, 9 mai 1789
      notoriété; Percaval (sieur)
    - Inventaire après décès de Madame Savar, 16 mai 1789
      inventaire après décès; Savar (madame)
    - Inventaire après décès de Madame Bertin, 20 mai 1789
      inventaire après décès; Bertin (madame)
    - Notoriété après le décès du sieur Goyer, 5 juin 1789
      notoriété; Goyer (sieur)
    - Inventaire après décès du chevalier de Benville, 6 juillet 1789
      inventaire après décès; Benville (chevalier de)
    - Notoriété concernant le sieur Lerouge, 12 juillet 1789
      notoriété; Lerouge (sieur)
    - Testament de la demoiselle Huar, 14 juillet 1789
      testament; Huar (demoiselle)
    - Inventaire après décès du sieur Jacob, bourgeois de Paris, 18 juillet 1789
      inventaire après décès; Jacob (sieur)
    - Inventaire après décès d'Etienne Macquart, 25 juillet 1789
      inventaire après décès; Macquart, Etienne
    - Notoriété concernant le sieur Daris de Pontot, 27 juillet 1789
      notoriété; Daris de Pontot (sieur)
    - Notoriété après le décès du sieur Mondret, 28 juillet 1789
      notoriété; Mondret (sieur)
    - Notoriété en rectification des noms de Monsieur de Rowendal, 29 juillet 1789
      notoriété; Rowendal (monsieur de)
    - Notoriété après le décès de la dame Petitot, 1er août 1789
      notoriété; Petitot (dame)
    - Contrat de mariage entre le sieur Guilleminault et la demoiselle Evrard, 6 août 1789
      contrat de mariage; Guilleminault (sieur); Evrard (demoiselle)
    - Contrat de mariage entre le sieur Cadot et la demoiselle Houvet, 10 août 1789
      contrat de mariage; Cadot (sieur); Houvet (demoiselle)
    - Notoriété en rectification des noms du sieur Bellot, confiseur, 14 août 1789
      notoriété; Bellot (sieur)
    - Contrat de mariage entre le sieur Cochet et de la demoiselle de Metz, 19 août 1789
      contrat de mariage; Cochet (sieur); Metz (demoiselle de)
    - Notoriété en rectification des noms du sieur Jullien, 21 août 1789
      notoriété; Jullien (sieur)
    - Notoriété concernant le sieur Arnoult, 26 août 1789
      notoriété; Arnoult (sieur)
    - Notoriété et dépôt du mortuaire de la demoiselle Hagnes Rossignol, 26 août 1789
      notoriété; acte d'état civil; dépôt de pièces; Hagnes Rossignol (demoiselle)
    - Notoriété concernant les sieurs Gautheron et Pihery de Sivre, 9 septembre 1789
      notoriété; Gautheron (sieur); Pihery de Sivre (sieur)
    - Contrat de mariage entre Monsieur Paris et Mademoiselle Bouché d'Urmont, 10 septembre 1789
      contrat de mariage; Paris (monsieur); Bouche d'Urmont (mademoiselle)
    - Notoriété en rectification des noms de la dame Neuchatel, 11 septembre 1789
      notoriété; Neuchatel (dame)
    - Dépôt du mortuaire du sieur Coignier, 13 septembre 1789
      acte d'état civil; dépôt de pièces; Coignier (sieur)
    - Notoriété en rectification des noms de la princesse de Serris, 22 septembre 1789
      notoriété; dépôt de pièces; Serris (princesse de)
    - Notoriété après le décès des sieur et dame Lemoyne, 22 septembre 1789
      notoriété; Lemoyne (sieur); Lemoyne (dame)
    - Inventaire après décès du sieur Pichard, jardinier, 23 septembre 1789
      inventaire après décès; Pichard (sieur); jardinier
    - Dépôt du mortuaire du sieur Fleury, 24 septembre 1789
      acte d'état civil; dépôt de pièces; Fleury (sieur)
    - Dépôt de deux baptistaires pour les sieurs Mouillez, 24 septembre 1789
      acte d'état civil; dépôt de pièces; Mouillez (sieurs)
    - Notoriété après le décès de la veuve Boursier, 27 septembre 1789
      notoriété; Boursier (veuve)
    - Contrat de mariage entre Monsieur Labiche et la demoiselle Labiche, 29 septembre 1789
      contrat de mariage; Labiche (monsieur); Labiche (demoiselle)
    - Notoriété après le décès du mineur d'Urmont, 1er octobre 1789
      notoriété; Urmont d'
    - Notoriété après le décès du sieur Loiseau, 1er octobre 1789
      notoriété; Loiseau (sieur)
    - Contrat de mariage entre le sieur Thomas et la demoiselle Dotte, 6 octobre 1789
      contrat de mariage; Thomas (sieur); Dotte (demoiselle)
    - Notoriété après le décès du sieur Brillard, 16 octobre 1789
      notoriété; Brillard (sieur)
    - Notoriété après le décès de la dame Le Groux, 23 octobre 1789
      notoriété; Le Groux (dame)
    - Dépôt du baptistaire du sieur Cochet, 27 octobre 1789
      acte d'état civil; dépôt de pièces; Cochet (sieur)
    - Contrat de mariage entre le sieur Bizet et la demoiselle Frossard, 28 octobre 1789
      contrat de mariage; Bizet (sieur); Frossard (demoiselle)
    - Contrat de mariage entre le sieur Cordival et la demoiselle Roussel, 7 novembre 1789
      contrat de mariage; Cordival (sieur); Roussel (demoiselle)
    - Inventaire après décès du sieur Gueroult, 16 novembre 1789
      inventaire après décès; Gueroult (sieur)
    - Contrat de mariage entre le sieur Loulier et la demoiselle Bense, 20 novembre 1789
      contrat de mariage; Loulier (sieur); Bense (demoiselle)
    - Notoriété concernant le sieur Brocard, 20 novembre 1789
      notoriété; Brocard (sieur)
    - Contrat de mariage entre le sieur Barbe et la demoiselle Grandjean, 23 novembre 1789
      contrat de mariage; Barbe (sieur); Grandjean (demoiselle)
    - Notoriété après le décès du sieur Collot, 10 décembre 1789
      notoriété; Collot (sieur)
    - Notoriété après le décès de la demoiselle Forest, 12 décembre 1789
      notoriété; Forest (demoiselle)
    - Testament du sieur Desrue, maître couvreur, 22 décembre 1789
      testament; Desrue (sieur); couvreur
    - Inventaire après décès du sieur Doutreleau, 23 décembre 1789
      inventaire après décès; Doutreleau (sieur)
    - Délivrance de legs pour la succession Philip de Benville, 30 décembre 1789
      délivrance de legs; Philip de Benville
    - Notoriété servant de supplément à l'Inventaire après décès du sieur Patron, 31 décembre 1789 - 1789
      notoriété; inventaire après décès; Patron (sieur)
    - Dépôt du mortuaire Paquelos, 7 janvier 1790
      acte d'état civil; dépôt de pièces; Paquelos
    - Inventaire après décès du sieur Bridaule, 14 janvier 1790
      inventaire après décès; Bridaule (sieur)
    - Notoriété concernant la veuve Goury(en premières noces) puis Bonnamour(en secondes noces), 14 janvier 1790
      notoriété; Goury (veuve); Bonnamour (veuve)
    - Contrat de mariage entre le sieur Holze et la demoiselle Cruse, 20 janvier 1790
      contrat de mariage; Holze (sieur); Cruse (demoiselle)
    - Délivrance de legs pour la succession Patron, 24 janvier 1790
      délivrance de legs; Patron
    - Contrat de mariage entre Monsieur Marchais de La Troniere et Mademoiselle de Riss, 24 janvier 1790
      contrat de mariage; Marchais de La Troniere (sieur); Riss (mademoiselle de)
    - Dépôt du mortuaire de Madame Adélaïde, pensionnaire aux Ursulines de Saint-Cloud, 28 janvier 1790
      acte d'état civil; dépôt de pièces; Saint-Cloud (Hauts-de-Seine); Adelaide (madame)
    - Dépôt du mortuaire de Madame Dilé, 30 janvier 1790
      acte d'état civil; dépôt de pièces; Dile (madame)
    - Notoriété constatant la carence après le décès du sieur Ameuthe, tailleur, 6 février 1790
      notoriété; Ameuthe (sieur); tailleur d'habits
    - Inventaire après décès de Monsieur Woulte;Woulfe, banquier, 10 février 1790
      inventaire après décès; Woulte; Woulfe (monsieur); banquier
    - Contrat de mariage entre le sieur Mathieu et la demoiselle Guerard, 12 février 1790
      contrat de mariage; Mathieu (sieur); Guerard (demoiselle)
    - Contrat de mariage entre le sieur Cugel et la dame veuve Ledoux, 13 février 1790
      contrat de mariage; Cugel (sieur); Ledoux (dame veuve)
    - Notoriété après le décès de Madame Dollard, 18 février 1790
      notoriété; Dollard (madame)
    - Notoriété après le décès de Madame Pigache, 1er mars 1790
      notoriété; Pigache (madame)
    - Contrat de mariage entre le sieur Chape et la veuve Pissir, 8 mars 1790